Inventaris van het archief van de Onderwijsraad, (1919) 1939-1985 (1986)
Nationaal Archief, Den Haag
Onderwijsraad [periode 1939-1985]
Onderwijsraad, 1939-1985
1919-1986
merendeel 1939-1985
O15
14.20 meter; 942 inventarisnummers.
Normale geschreven, getypte en gedrukte documenten. Geen bijzondere handschriften.
Nationaal Archief, Den Haag
Onderwijsraad
Het archief bevat agenda's, notulen, vergaderstukken en rapporten met betrekking tot de advisering van de Onderwijsraad aan de regering over de hoofdlijnen van het beleid en de wetgeving op het gebied van het onderwijs.
Archiefvorming
Geschiedenis van de archiefvormer
De Onderwijsraad is tot stand gekomen na de beëindiging van de schoolstrijd door de nieuwe Grondwet van 1917. Het onderwijsbeleid, dat tot die tijd onder de verantwoordelijkheid van de minister van Binnenlandse Zaken viel, moest worden ondergebracht in een nieuw in te stellen ministerie voor Onderwijs, Kunsten en Wetenschappen. Kort na de oprichting van dit ministerie werd in 1919 de Onderwijsraad ingesteld (Stb. 49). De Onderwijsraad kreeg als taak de toepassing van de onderwijswetten te toetsen aan de Grondwet en met name aan de gelijkstelling van het bijzonder en openbaar onderwijs.
In de loop van de tijd werden steeds meer commissies en andere raden van advies ingesteld. Dit tastte de monopoliepositie van de Onderwijsraad als adviseur van de minister van Onderwijs aan. Onderwijsorganisaties en andere belangengroepen kregen in de jaren zestig een steeds grotere rol bij de beleidsvoorbereiding. De eindadvisering bleef echter in handen van de Onderwijsraad. In de jaren tachtig werden verschillende adviesraden opgericht zoals de Adviesraad voor het Basisonderwijs (ARBO) in 1980, de Adviesraad voor het Voortgezet Onderwijs (ARVO) in 1982 en de Adviesraad voor het Hoger Onderwijs (ARHO) in 1985. Dit gebeurde vanwege de sterk in omvang toegenomen beleidsterreinen ten aanzien van de diverse sectoren van het onderwijs. Deze raden richtten zich op hoofdlijnen van de strategische beleidsadvisering in een vroege fase van de beleidscyclus. De Onderwijsraad behield haar finale adviestaak. Zij adviseert de minister nadat andere adviesorganen hun advies hebben gegeven.
De Onderwijsraad geeft gevraagd en ongevraagd advies aan de regering over wetgeving en bestuur betreffende het onderwijs. Ook gemeenten kunnen in speciale, bij de wet geregelde gevallen, een beroep doen op de Onderwijsraad. De raad neemt zowel ten opzichte van het onderwijsveld als ten opzichte van het ministerie van Onderwijs, Cultuur en Wetenschap (OCW) en het ministerie van Landbouw, Natuur en Voedselkwaliteit (LNV) een onafhankelijke positie in. De minister van OCW stelt jaarlijks in een werkprogramma de onderwerpen vast waarover de Onderwijsraad advies uitbrengt. Dit werkprogramma wordt tegelijkertijd met de Rijksbegroting op de derde dinsdag in september aan de Eerste en Tweede Kamer der Staten-Generaal aangeboden. De Kamer kan dan desgewenst adviesvragen aan het werkprogramma toevoegen. Het kan voorkomen dat adviesonderwerpen in de loop van het jaar worden ingetrokken of worden toegevoegd. De Onderwijsraad vergadert in de regel één à twee keer per maand. Alle adviezen worden in commissies voorbereid en plenair vastgesteld. De commissies bestaan uit raadsleden, stafmedewerkers en eventueel externe deskundigen. De raad organiseert tevens hoorzittingen en seminars en kan ook opdracht geven voor een studie of onderzoek ter onderbouwing van de adviezen. Deze studies worden in de regel door de Onderwijsraad zelf gepubliceerd.
Bij de instelling van de Onderwijsraad in 1919 werd zij naar onderwijsveld verdeeld in een viertal afdelingen (Wet van 21 februari 1919, houdende instelling van de Onderwijsraad, artikel 1 lid 2, Stb.49).:
Afdeling Hoger Onderwijs.
Afdeling Algemeen Voorbereiding Hoger en Middelbaar Onderwijs.
Afdeling Vormend Lager Onderwijs en Bewaarschoolonderwijs.
Afdeling Vakonderwijs.
De verschillende afdelingen behandelden zelfstandig de onderwerpen op hun terrein en stelden adviezen vast. De secretaris van de Onderwijsraad trad tevens op als secretaris van ieder van de vier afdelingen. Voor een aantal onderwerpen werden er commissies samengesteld uit de leden van de Onderwijsraad.
In 1960 werd het aantal afdelingen uitgebreid. Bij het Koninklijk Besluit van 25 november 1960 werd een vijfde afdeling in het leven geroepen: “de afdeling Sociaal-pedagogisch onderwijs”. Deze afdeling werd op 2 januari 1961 geïnstalleerd. Na een reorganisatie als gevolg van de Mammoetwet zag de Onderwijsraad op 6 november 1969 er als volgt uit:
Afdeling voor het Wetenschappelijk Onderwijs.
Afdeling voor het Algemeen Voortgezet Onderwijs en het Voorbereidend Wetenschappelijk Onderwijs.
Afdeling voor het Technisch Beroepsonderwijs en het Landbouwonderwijs.
Afdeling voor het Kleuteronderwijs en het Basisonderwijs.
Afdeling voor het Sociaalpedagogisch onderwijs, het huishoud- en nijverheidsonderwijs en het kunstonderwijs.
Afdeling voor het vormingswerk voor leerplichtvrije jeugd.
Afdeling voor het middenstandsonderwijs, het economisch en administratief onderwijs.
Bij Koninklijk Besluit van 21 december 1978 werd de organisatie opnieuw gewijzigd. De afdelingen “Technisch Beroepsonderwijs”, “Sociaal-pedagogisch onderwijs” en “Middenstandsonderwijs” verdwenen en maakten plaats voor de nieuwe afdelingen:
Lager en Middelbaar Beroepsonderwijs.
Hoger Beroepsonderwijs.
Opleiding Docenten en Volwassenenonderwijs.
Bij KB van 12 juni 1968, nr. 14 (laatst gewijzigd 14 februari 1985, Stb. 99) werd de Onderwijsraad verdeeld in de volgende afdelingen:
Afdeling primair onderwijs (basisonderwijs en speciaal onderwijs)
Afdeling secundair onderwijs (algemeen voortgezet onderwijs)
Afdeling secundair onderwijs (beroepsonderwijs)
Afdeling tertiair onderwijs (hoger beroepsonderwijs)
Afdeling tertiair onderwijs (wetenschappelijk onderwijs)
Afdeling kwartair onderwijs (volwasseneneducatie)
Afdeling onderwijsondersteuning
Afdeling leerplaninterpretatie (geschillen)
Vanaf 1968 had de Onderwijsraad de volgende taken:
Het adviseren van de betrokken ministers over wet- en regelgeving en nota’s aangaande de voorgenomen beleidsmaatregelen op onderwijsterrein. De raad gaf daarnaast ook ongevraagd advies over vraagstukken van algemene strekking.
Het adviseren over de toepassing van wettelijke bepalingen door onderwijsdirecties van het ministerie van OCW, waarbij het inwinnen van advies door de Onderwijsraad was voorgeschreven. Het ging hierbij zowel om adviezen ten aanzien van een individueel geval als om collectieve adviezen, die als norm dienden voor individuele gevallen.
Het adviseren over geschillen die in administratief beroep waren voorgelegd aan de Raad van State, de minister of een college van gedeputeerde staten.
Het fungeren als enige en hoogste beroepsinstantie bij geschillen tussen een school en de onderwijsinspectie. (met name bij meningsverschillen over het voldoen van een leerplan aan de wettelijke eisen).
Geschiedenis van het archiefbeheer
Voor bewerking omvatte het archief 124,375 meter. Het archief is altijd bij het ministerie van Onderwijs in beheer geweest, waarbij het in loop der tijd op verschillende locaties heeft gestaan. Tijdens het ministerie van OKW stond het in Den Haag, tijdens het ministerie van OenW voor een beperkte periode in Zoetermeer en vanaf 1994 weer in Den Haag. Daar stond het archief in verrijdbare stellingkasten en de archieven van verschillende archiefvormers stonden bij elkaar. Het jongste deel, vier meter, is afkomstig van de Onderwijsraad zelf.
De verwerving van het archief
Overbrenging van een overheidsarchief
De verwerving van het archief
Het archief is in 2007 door Ministerie van OCW overgebracht naar het Nationaal Archief, krachtens artikel 12 van de Archiefwet 1995
Inhoud en structuur van het archief
01.01.01; 2.14
Inhoud
Het archief van de Onderwijsraad bestaat grotendeels uit adviezen. Deze adviezen hebben voornamelijk betrekking op de wijziging en toepassing van (onderwijs)wetten. Van deze archiefbescheiden zijn veelal de minuten aangetroffen, een enkele keer zit er een concept bij. De kopieën zijn eruit verwijderd wanneer de originelen van de archiefbescheiden zijn aangetroffen. Van het college van voorzitters en van de plenaire zittingen van de Onderwijsraad zijn er notulen aanwezig.
Selectie en vernietiging
Bij het selecteren van de stukken werd gebruik gemaakt van de volgende goedgekeurde basisselectiedocumenten (BSD):
Beroepsonderwijs en Volwasseneneducatie (RIO 48), Staatscourant 1999, nr. 66
Studiefinanciering, (RIO 42), Staatscourant 1999, nr. 66
Basisonderwijs (RIO 64), Staatscourant 2006, nr. 204
Voortgezet Onderwijs (RIO 63), Staatscourant 2006, nr. 204
Hoger Beroepsonderwijs (RIO 62), Staatscourant 2006, nr. 204
Wetenschappelijk Onderwijs (RIO 55), Staatscourant 2006, nr. 204
Speciaal Onderwijs (RIO 52), Staatscourant 2006, nr. 211
Middelbaar Beroepsonderwijs (mbo) en voortgezet algemeen volwassenenonderwijs (vavo) 1969-1999 (RIO 69), Staatscourant 2006, nr. 204
Organisatie Rijksoverheid (RIO 143), Staatscourant 2005, nr. 245
Voor enkele adviezen van de Onderwijsraad kon geen gebruik worden gemaakt van een handeling van de Onderwijsraad uit één van deze basisselectiedocumenten. Deze adviezen zijn bewaard op basis van een relevante handeling van een andere actor uit één van de bovenstaande basisselectiedocumenten.
Aanvullingen
Dit is een aanvulling op de bestaande toegang van de Onderwijsraad 1919-1939, nummer 2.14.33, die bij het Nationaal Archief aanwezig is.
Ordening van het archief
PWAA heeft voor een onderwerpsgerichte indeling gekozen, omdat dit aansluit op de vorige inventaris van het archief van de Onderwijsraad (Onderwijsraad (1919-1939). In die inventaris is een indeling gemaakt naar afdelingen, welke weer terug te vinden zijn in deze inventaris. Op deze manier is het archief toegankelijk gemaakt voor onderzoek. De inventaris is ingedeeld naar onderwijsvorm, aangezien de afdelingen van de Onderwijsraad hierop zijn ingedeeld. De taken van de Onderwijsraad zijn in beginsel terug te vinden in de handelingen. Het archiefschema is verder onderverdeeld in onderwerpen van bemoeienis van de Onderwijsraad.
In de rubriek 'vergaderingen' zijn naast de agenda's en notulen van de plenaire zittingen van de Onderwijsraad en het College van Voorzitters ook de vergaderstukken van de verschillende afdelingen terug te vinden. Onder onderwijs in pleno komen de stukken die met meerdere afdelingen te maken hebben of plenair geregeld zijn. In de rubrieken is het verder chronologisch onderverdeeld.
Aanwijzingen voor de gebruiker
Openbaarheidsbeperkingen
Volledig openbaar.
Materiële beperkingen
Aanvraaginstructie
Openbare archiefstukken kunnen online worden aangevraagd en gereserveerd. U kunt dit ook via de terminals in de studiezaal van het Nationaal Archief doen. Om te kunnen reserveren dient u de volgende stappen te volgen:
U maakt een profiel aan op www.gahetna.nl, en logt vervolgens in
Via de archiefinventaris (alleen de beschrijvingen met rode nummers) selecteert u het gewenste archiefstuk door op de knop 'Reserveren' te klikken
In het volgende scherm geeft u aan op welke dag u het archiefstuk wilt inzien
Indien u zich bevindt in de studiezaal en een tafelnummer heeft ontvangen kunt u dit nummer vermelden. Als u geen tafelnummer heeft kunt u tafelnummer 777 laten staan
Vervolgens bevestigt u uw reservering door deze te versturen.
Verwant materiaal
Beschikbaarheid van kopieën
Er bestaan geen kopieën
Verwante archieven
Reeds eerder zijn delen van het archief van de Onderwijsraad overgebracht naar het Nationaal Archief:
2.14.33 Onderwijsraad [periode 1919-1939]
2.14.81 Onderwijsraad [periode 1979-2000]
Beschrijving van de series en archiefbestanddelen
- Vergaderingen, A
  - Agenda's en notulen van de plenaire zittingen van de Onderwijsraad, 1919-1970; 1-4; 1 pak en 3 omslagen
    bevat hiaten
    5.999-0049-01 Onderwijsraad
    - Eerste tot en met de zestiende plenaire zitting 1919-1939, 1
      betreft kopieën aangevuld met originele archiefbescheiden
    - Zeventiende plenaire zitting van 1 oktober 1964, met publicaties als bijlagen 1964, 2
    - Achttiende plenaire zitting van 21 februari 1969 (gouden jubileum), met bijlagen 1968-1969, 3; 1 pak
    - Negentiende plenaire zitting van de Onderwijsraad van 20 februari 1970, met bijlagen 1970, 4
  - Agenda's en notulen van de vergaderingen van het College van voorzitters, 1961-1977; 5-9; 2 omslagen en 3 pakken
    - 1961-1965, 5; 1 omslag
    - 1966-1969, 6
    - 1970-1972, 7
    - 1973, 8; 1 omslag
    - 1974-1977, 9
  - Agenda's en notulen van de eerste afdeling, 1940-1984; 10-20; 1 omslag, 7 pakken, 3 stukken
    - Januari 1940- december 1949 1940-1949, 10; 1 omslag
    - Januari 1950-december 1953 1950-1953, 11; 1 pak
    - Januari 1954-september 1955 1954-1955, 12; 1 pak
      Notulen van 12 maart 1955 ontbreken
    - Januari 1956-december 1958 1956-1958, 13; 1 pak
    - Januari 1959 - december 1960 1959-1960, 14; 1 pak
    - Januari 1961-december 1965 1961-1965, 15; 1 pak
      Notulen van 13 november 1965 ontbreken
    - Februari 1966 - december 1970 1966-1970, 16; 1 pak
    - 11 januari 1968, 17; 1 stuk
    - Januari 1971-december 1978, met bijlagen, waaronder een verslag van de werkzaamheden over de jaren 1972 en 1973 van de gehele Onderwijsraad 1971-1978, 18; 1 pak
    - 19 september 1981, 19; 1 stuk
    - 10 november 1984, 20; 1 stuk
  - Agenda's en notulen van de tweede afdeling, met bijlagen, 1940-1980; 21-28; 7 pakken, 1 stuk
    - Januari 1940 - mei 1951 1940 - 1951, 21; 1 pak
    - November 1952 - december 1956 1952 - 1956, 22; 1 pak
    - Januari 1957 - november 1960 1957 - 1960, 23; 1 pak
    - Februari 1961-november 1965 1961-1965, 24; 1 pak
    - Januari 1966 - december 1969 1966-1969, 25; 1 pak
    - Januari 1970 - december 1973 1970 - 1973, 26; 1 pak
    - Januari 1974-oktober 1978 1974-1978, 27; 1 pak
    - 19 september 1980, 28; 1 stuk
  - Agenda's en notulen van de derde afdeling, met bijlagen, 1921-1975; 29-53; 13 pakken en 12 omslagen
    - 28 april, 6 juni, 8 juli 1921, 29; 1 omslag
    - Januari 1940-oktober 1941 1940-1941, 30; 1 omslag
    - Maart 1942-december 1952 1942-1952, 31; 1 omslag
    - Januari 1953-december 1954 1953-1954, 32; 1 pak
    - Januari-december 1955, 33; 1 pak
    - Januari-december 1956, 34; 1 pak
    - Januari-december 1957, 35; 1 pak
    - Januari-december 1958, 36; 1 pak
    - Januari-december 1959, 37; 1 pak
    - Januari-december 1960, 38; 1 pak
    - Januari-december 1961, 39; 1 pak
    - Januari-december 1962, 40; 1 pak
    - Januari-december 1963, 41; 1 pak
    - Januari-december 1964, 42; 1 pak
    - Januari-december 1965, 43; 1 omslag
    - Januari-december 1966, 44; 1 omslag
    - Januari-november 1967, 45; 1 pak
    - Januari-december 1968, 46; 1 omslag
    - Januari-december 1969, 47; 1 omslag
    - Januari-december 1970, 48; 1 omslag
    - Februari-december 1971, 49; 1 omslag
    - Februari-december 1972, 50; 1 pak
    - Januari-december 1973, 51; 1 omslag
    - Januari-december 1974, 52; 1 omslag
    - Januari-december 1975, 53; 1 omslag
  - Agenda's en notulen van de vierde afdeling, met bijlagen, 1948-1977; 54-59; 2 omslagen en 4 pakken
    - Juli 1948-december 1951 1948-1951, 54; 1 omslag
    - Maart 1953-september 1955 1953-1955, 55; 1 omslag
      Agenda en notulen van 21 mei 1953 ontbreken
    - Februari 1956-november 1959 1956-1959, 56; 1 pak
      Agenda en notulen van 22 januari 1959 ontbreken
    - Januari 1960-december 1966 1960-1966, 57; 1 pak
    - Februari 1967-november 1971 1967-1971, 58; 1 pak
    - Januari 1972-mei 1977 1972-1977, 59; 1 pak
  - Agenda's en notulen van de vijfde afdeling, 1961-1974; 60-62; 2 pakken en 1 pak
    - Januari 1961-november 1967 1961-1967, 60; 1 pak
    - Januari 1968-november 1974 1968-1974, 61; 1 pak
    - Februari 1975-maart 1977 1975-1977, 62; 1 omslag
  - Agenda's en notulen van de zesde afdeling, met bijlagen, 1968-1979; 63-64; 2 pakken
    - 1968-1973, 63; 1 pak
    - 1974-1979, 64; 1 pak
  - Notulen van de zevende afdeling van 19 oktober, 1972; 65; 1 stuk
- Onderwijsraad in pleno, B
  - KB's van de jaren 1960-1968 inzake de verdeling van de Onderwijsraad in afdelingen, 1931-1968; 66; 1 omslag
  - Het beantwoorden van de vraag wat de taak is van de Onderwijsraad door de vierde afdeling, evenals met betrekking tot het "Rapport der Commissie ter bestudering van de ontwikkelingen van het landbouwhuishoudonderwijs in Friesland", met bijlagen, 1952-1954; 67; 1 omslag
  - Aantekeningen uit de geschiedenis van de Onderwijsraad, opgesteld door mr. C.E. Schelfhout, secretaris van de Onderwijsraad, 1954; 68; 1 omslag
    Historisch belang
  - Het adviseren over de wijziging van de artikelen 201 en 208 van de Grondwet inzake het onderwijs, met als bijlage het "Eindrapport van de Staatscommissie tot Herziening van de Grondwet", 1954; 69; 1 omslag
  - Stukken betreffende de audiënties ter bevordering van de voorbespreking over de adviezen van de Onderwijsraad, 1954-1965; 70; 1 omslag
  - Het adviseren over de toepassing van de Woordenlijst van de Nederlandse Taal, samengesteld door de Nederlands-Belgische Woordenlijstcommissie, 1955-1958; 71; 1 omslag
    Precedent: het adviseren over een woordenlijst
    5.064-0020-01 Onderwijsraad
  - Het adviseren over het KB van 23 januari 1958 (Stb. 45) tot wijziging van de wet van 21 februari 1919 (Stb. 49) inzake de organisatie en werkwijze van de Onderwijsraad, 1956-1957; 72; 1 omslag
  - Reglement van de Onderwijsraad, met bijlagen waaronder interne gedragsregels, 1960-1971; 73; 1 omslag
  - Audiëntie bij de staatssecretaris, met verslag van de werkzaamheden over het jaar 1961, 1961-1964; 74; 1 omslag
  - Het adviseren over het "Rapport van de Nederlands-Belgische Commissie voor de spelling van bastaardwoorden", met als bijlage het rapport, 1964-1967; 75; 1 omslag
  - Het adviseren over een voorontwerp van de Wet tot erkenning van instellingen voor schriftelijk onderwijs, met als bijlage het rapport "Het toezicht op het schriftelijk onderwijs", opgesteld door de Commissie Toezicht Schriftelijk Onderwijs, 1964, 1964-1967; 76; 1 omslag
  - Verslagen van de oriënterende gesprekken van de minister met het College van voorzitters van de Onderwijsraad inzake onderwijsvernieuwingen en de toekomst van de Onderwijsraad en notities naar aanleiding van de audiënties bij de politieke leiding, met bijlagen, 1964-1973; 77; 1 pak
  - Het adviseren over de hertoetsing van het onderwijs inzake de instelling van nieuwe leerstoelen en commissies, onderwerpen die door de Stichting voor Onderzoek van het Onderwijs aanhangig kunnen worden gemaakt, activiteiten ter vernieuwing van de leerstof die navolging verdienen en kwesties waaraan met betrekking tot de toekomstige Wet op het Basisonderwijs aandacht aan zou moeten worden besteed, 1965-1966; 78; 1 omslag
  - Memorandum inzake de structuur van de Onderwijsraad, met bijlagen, 1966; 79; 1 omslag
  - Het adviseren over een ontwerp van de Wet op de leerplichtwet 1968 inzake het verkorten van de procedure voor de bestrijding van onwettig schoolverzuim en het verlengen van de leerplichtige leeftijd, 1966; 80; 1 omslag
  - Het adviseren over de toepassing van artikel V van de Wet tot het verlenen van grotere vrijheid van inrichting van het onderwijs ten aanzien van scholengemeenschappen, 1966; 81; 1 omslag
  - Het adviseren over de discussienota "Longitudinale leerstof-planning", 1966; 82; 1 omslag
  - Toelichting op de agendapunten 3 en 4 van de voorzittervergadering van 16 februari 1967, met als bijlage "Memorandum inzake functie, plaats en samenstelling van de Onderwijsraad", 83; 1 omslag
  - Het adviseren over de "Proeve van een nieuwe Grondwet", inzake de wijzigingen van het onderwijs in de Grondwet, met als bijlage de proeve, opgesteld door het ministerie van Binnenlandse Zaken, 1967-1968; 84; 1 omslag
  - Ingekomen en minuten van uitgaande stukken inzake de publicatie van adviezen van de Onderwijsraad, 1968-1972; 85; 1 omslag
  - Memorandum inzake de verhouding en de plaatsbepaling van de Onderwijsraad ten opzichte van het departement, 1968, 1974-1975; 86; 1 omslag
  - Stukken van de Centrale Studiecommissie uit de Onderwijsraad inzake de taak en werkwijze van de Onderwijsraad, 1969-1972; 87; 1 omslag
  - Het adviseren over de opname van een recht van beroep op de minister in eindexamenbesluiten, voor kandidaten die van deelneming aan examens worden uitgesloten, 1970; 88; 1 omslag
    5.063-0104-01 Onderwijsraad
  - KB van 6 maart 1976 inzake de wijziging van artikel 1 van het KB van 12 juni 1968 tot verdeling van de Onderwijsraad in afdelingen, met bijlagen, 1970-1971; 89; 1 omslag
  - Stukken betreffende de Centrale Commissie uit de Onderwijsraad inzake het McKinsey-rapport betreffende de verbetering van de planning in het tertiair onderwijs, 1970-1971; 90; 1 pak
    5.999-0050-01 Onderwijsraad
  - Stukken betreffende de rol van de Onderwijsraad inzake de structurele voorzieningen met betrekking tot de vernieuwingsstructuur van het onderwijs, 1970-1971; 91; 1 omslag
    5.063-0039-01 Onderwijsraad
  - Het adviseren over een ontwerp van de Wet voorbereiding samenhang HBO-WO, 1971; 92; 1 omslag
  - Het adviseren over de "Nota over de instructieve omroep" inzake de functie van het gebruik van radio en televisie bij het onderwijs en de volksontwikkeling, met als bijlage de nota, opgesteld door het ministerie van Cultuur, Recreatie en Maatschappelijk Werk en het ministerie van Onderwijs en Wetenschappen, 1971; 93; 1 pak
    Precedent. Geen onderwijsadvies, dus ook geen handeling
  - Stellingen van prof. dr. I.A. Diepenhorst inzake het onderwijs en de maatschappijvernieuwing, met als bijlage opmerkingen van de tweede secretaris van de Onderwijsraad, 1971; 94; 1 omslag
    Historisch belang. Geschiedenis van het onderwijsveld.
  - Het adviseren over concept plan van scholen, 1971-1977; 95-97; 1 pak en 2 omslagen
    5.063-0271-01 Onderwijsraad
    - Concept plan van scholen 1972-1974 1971-1974, 95
    - Concept plan van scholen 1974-1976 1974-1976, 96; 1 pak
    - Concept plan van scholen 1976-1978 1974-1977, 97
  - Het adviseren over de toepassing van de Experimentenwet inzake het verschaffen van een wettelijke basis aan opleidingen, 1972; 98; 1 stuk
  - Het adviseren over de "Discussienota-Colo" inzake algemene leerplanontwikkeling, 1972, 99; 1 omslag
    Algemeen advies van (Stichting) Centraal Orgaan van de Landelijke Opleidingsorganen van het bedrijfsleven
  - Het adviseren over een voorontwerp van de Wet houdende voorzieningen inzake de planning van het onderwijs, 1972; 100; 1 omslag
  - Overleg over de toekomst van de Onderwijsraad inzake het uitbouwen van de beleidsadviserende functie, het behouden van de plaats als deskundigenorgaan en het verkrijgen van reliëf in de functie van adviesorgaan door een vroegtijdige inschakeling van de Raad op de voorontwerpen, 1972-1973; 101; 1 omslag
  - Het zich teweerstellen tegen de verplaatsing van de Onderwijsraad naar het noorden van Nederland, 1972-1973; 102; 1 omslag
    precedent
  - Ingekomen en minuten van uitgaande stukken inzake de openbaarheid van adviezen van de Onderwijsraad, 1972-1981; 103; 1 omslag
  - Discussienota ''Integrale onderwijsvernieuwing en -planning'', met commentaar van delegaties uit de Centrale Commissie voor onderwijsoverleg en notities van het College van voorzitters van de Onderwijsraad, 1973, 104; 1 omslag
  - Nota "Naar een structuur voor de ontwikkeling en vernieuwing van het primair en secundair onderwijs", met concepten en commentaren op de uitvoering, 1974-1977; 105-111; 1 pak en 5 omslagen
    - Correspondentie van het ministerie met de Onderwijsraad en anderen 1974-1975, 105; 1 pak
    - Eerste versie van het ministerie, discussienota "Contouren van een toekomstig onderwijsbestel", aangevuld met de eerste commentaren daarop 1975-1976, 106
    - Discussienota van juni 1975, met bijlagen 1975-1977, 107